Inventaris van het archief van de Nederlandse Ambassade in Pakistan te Karachi, 1945-1954
Nationaal Archief, Den Haag
Nederlandse Ambassade in Pakistan (Karachi)
Ambassade Pakistan
1945-1954
Z21134
0.50 meter; 48 inventarisnummers.
Normale geschreven, getypte en gedrukte documenten, geen bijzondere handschriften.
Nationaal Archief, Den Haag
Ambassade in Pakistan te Karachi
Het Consulaatsarchief Karachi bevat voor de jaren 1945-1954 agenda's van ingekomen en uitgaande stukken en verder o.a. stukken betreffende de organisatie en het personeel, betreffende handelsaangelegenheden, luchtvaartovereenkomsten en stukken betreffende de binnenlandse politieke situatie en de politieke verhouding tussen Pakistan en India.
Archiefvorming
Geschiedenis van het archiefbeheer
De verwerving van het archief
Het archief is krachtens bepalingen van de Archiefwet overgebracht.
2.05
Aanwijzingen voor de gebruiker
Openbaarheidsbeperkingen
Deels openbaar, deels beperkt openbaar (A).
Materiële beperkingen
Aanvraaginstructie
Openbare archiefstukken kunnen online worden aangevraagd en gereserveerd. U kunt dit ook via de terminals in de studiezaal van het Nationaal Archief doen. Om te kunnen reserveren dient u de volgende stappen te volgen:
U maakt een profiel aan op www.gahetna.nl, en logt vervolgens in
Via de archiefinventaris (alleen de beschrijvingen met rode nummers) selecteert u het gewenste archiefstuk door op de knop 'Reserveren' te klikken
In het volgende scherm geeft u aan op welke dag u het archiefstuk wilt inzien
Indien u zich bevindt in de studiezaal en een tafelnummer heeft ontvangen kunt u dit nummer vermelden. Als u geen tafelnummer heeft kunt u tafelnummer 777 laten staan
Vervolgens bevestigt u uw reservering door deze te versturen.
Verwant materiaal
Beschikbaarheid van kopieën
Beschrijving van de series en archiefbestanddelen
- ALGEMEEN
  - Inhoudsopgave van stukken en dossiers van de ambassade te Karachi, 1945-1954.; 2138-2139; 2 omslagen
    - 1945-1954 (oude indeling), 2138
    - 1948-1954 (nieuwe indeling), 2139
  - Agenda's van ingekomen en uitgegane stukken, 1948-1955.; 2140-2148; 9 delen
    - 1948 nr. 0001 - nr. 1312 1949 nr. 0001 - nr. 2135, 2140
    - 1949 nr. 2136 - nr. 3113 1950 nr. 0001 - nr. 2135, 2141
    - 1951 nr. 1961 - nr. 4047 1952 nr. 0001 - nr. 1330, 2142
    - 1952 nr. 1331 - nr. 3790 1953 nr. 0001 - nr. 0674, 2143
    - 1953 nr. 0675 - nr. 2492, 2144
    - 1953 nr. 2493 - nr. 3823 1954 nr. 0001 - nr. 0450, 2145
    - 1954 nr. 0451 - nr. 2160, 2146
    - 1954 nr. 2161 - nr. 3942, 2147
    - 1954 nr. 3943 - nr. 4492 1955 nr. 0001 - nr. 1223, 2148
  - Agenda van ingekomen en uitgegane stukken van het consulaat te Kabul, 1951-1954.; 2149; 1 deel
  - Agenda van ingekomen stukken van het ministerie van Buitenlandse Zaken, 1952-1954.; 2150; 1 deel
  - Agenda's van ingekomen en uitgegane stukken van de Handelsafdeling, 1952-1955.; 2151-2153; 3 delen
    - 1952 nr. 0316 - nr. 2082, 2151
    - 1953 nr. 1080 - nr. 2268 1954 nr. 0001 - nr. 0577, 2152
    - 1954 nr. 0578 - nr. 2260 1955 nr. 0001 - nr. 0090, 2153
- ORGANISATIE EN PERSONEEL, 1
  - Stukken betreffende de huur, de inrichting en de behuizing van het ambassadegebouw te Karachi en de ambtswoning van de ambassadeur te New Delhi, 1946-1956.; 2154; 1 omslag
  - Koninklijk besluit nr. 30 van 14 juli 1948 betreffende de oprichting van een ambassade te Karachi, 2155; 1 stuk
  - Persoonsdossiers van personeel werkzaam bij de consulaten en de ambassade te Karachi en Chittagong, 1948-1954.; 2156-2164; 9 omslagen
    - Asdonk, A.J. van, consul, 1952-1953, 2156
      Openbaarheid beperkt tot 1 januari 2029
    - Beus, J.G. de, ambassadeur, 1954, 2157
      Openbaarheid beperkt tot 1 januari 2030
    - Beusekom, J.C. van, zaakgelastigde, 1952-1954, 2158
    - Dorp, J.G.L. van, tijdelijk zaakgelastigde,1950-1952, 2159
      Openbaarheid beperkt tot 1 januari 2028
    - Karnebeek, M.P.M. van, tijdelijk zaakgelastigde, 1948-1950, 2160
      Openbaarheid beperkt tot 1 januari 2026
    - Koster, J.A., handelssecretaris, 1952, 2161
    - Kruijtbosch, L., tweede ambassadesecretaris, 1950-1951, 2162
      Openbaarheid beperkt tot 1 januari 2027
    - Rasom, J., consul, 1948, 2163
      Openbaarheid beperkt tot 1 januari 2024
    - Winkelman, A.M.L., ambassadeur, 1950, 2164
  - Stukken betreffende het verlenen van medewerking aan de totstandkoming van een Ministeriële beschikking van 14 september 1950 over de vaststelling van het ressort voor het consulaat te Karachi, 1949-1950.; 2165; 1 omslag
  - Stukken betreffende de oprichting van het consulaat te Chittagong met als ressort Oost-Pakistan, 1952.; 2166; 1 omslag
  - Stukken betreffende de organisatie van post- en archiefzaken bij de ambassade te Karachi, 1952-1954.; 2167; 1 omslag
- PROTOCOL, 2
  - Stukken betreffende de viering van het 50-jarig regeringsjubileum van koningin Wilhelmina, de troonsbestijging van prinses Juliana, Koninginnedag, Dodenherdenking en Bevrijdingsdag, 1948-1954.; 2168; 1 omslag
  - Stukken betreffende de benoeming van mgr. J.C. van Miltenburg, aartsbisschop en apostolisch delegaat in Pakistan, tot Ridder in de Orde van de Nederlandse Leeuw, 1949-1951.; 2169; 1 omslag
  - Stukken betreffende het bezoek van minister J.M.A.H. Luns van 17-21 juli 1953 aan Pakistan, 2170; 1 omslag
- OPENBARE ORDE, 4
  - Stukken betreffende de afschaffing van de visumplicht tussen Pakistan en Nederland, 1952-1953.; 2171; 1 omslag
- VERKEER EN VERVOER, 5
  - Stukken betreffende de onderhandelingen over en ondertekening van luchtvaartovereenkomsten met Pakistan, 1948-1954.; 2172; 1 pak
  - Stukken betreffende KLM-vluchten met Koreaanse militairen die uitsluitend via Pakistan in burgerkleding mogen reizen, 1949-1952.; 2173; 1 omslag
  - Stukken betreffende de KLM-luchtlijn Amsterdam-Teheran-Karachi, 1951-1952.; 2174; 1 omslag
- ECONOMIE EN MIGRATIE, 6
  - Stukken betreffende de delegatie van de economische vertegenwoordiging in de Handelsraad te Bombay, 1949.; 2175; 1 omslag
  - Stukken betreffende de congressen van de International Islamic Economic Organisation, 1949-1954.; 2176; 1 omslag
  - Stukken betreffende de deelname aan en de verslaggeving van de Commonwealth-conferenties, 1950-1952.; 2177; 1 omslag
  - Stukken betreffende de registratie van im- en exporteurs, 1951-1952.; 2178; 1 omslag
  - Correspondentie tussen het consulaat te Karachi en het consulaat te Kabul over handelsaangelegenheden, 1951-1955.; 2179; 1 omslag
  - Circulaire van 4 september 1953 van het ministerie van Buitenlandse Zaken over de repatriëring van gedroste schepelingen, 2180; 1 omslag
- SOCIALE AANGELEGENHEDEN, 7
  - Stukken betreffende de Pakistaanse betrokkenheid bij de hulpverlening met betrekking tot de watersnoodramp van 1953 in Nederland, 2181; 1 pak
- VOORLICHTING, 8
  - Stukken betreffende het bezoek van Pakistaanse journalisten aan Nederland, 1953.; 2182; 1 omslag
- BUITENLANDSE BETREKKINGEN, 9
  - Stukken betreffende de binnenlandse politieke situatie te Pakistan, 1951-1954.; 2183; 1 omslag
  - Stukken betreffende de politieke verhouding tussen Pakistan en India, 1951-1954.; 2184; 1 pak
  - Stukken betreffende het inwerkingtreden van de conventie betreffende de Intergovernmental Maritime Consultative Organization (I.M.C.O.), 1952-1954.; 2185; 1 omslag